Minutes et répertoires du notaire Jean I CHARLES, janvier 1621 - 12 novembre 1626 (étude XVIII)
Archives nationales
Minutes et répertoires du notaire Jean I CHARLES, janvier 1621 - 12 novembre 1626 (étude XVIII)
MC/ET/XVIII/172 - MC/ET/XVIII/259, MC/RE/XVIII/24/A
Charles, Jean I
Archives nationales de France
Minutes et répertoires: la loi 2008-696 du 15 juillet 2008 relative aux archives a fixé à 75 ans à compter de la date de l'acte, ou à 25 ans à compter de la date du décès de l'intéressé si ce délai est plus bref, le délai de communication des minutes et répertoires des notaires; ce délai est porté à 100 ans à compter de la date de l'acte si le document se rapporte à un mineur (code du Patrimoine, articles L213-2, 4e d et 5e).
Autres documents de l'étude (dossiers de clients, comptabilité...): s'agissant d'archives privées, ces documents sont communicables selon les modalités fixées par le déposant ou le donateur.
Certains documents ne sont pas accessibles en raison de leur mauvais état de conservation.
Versement
Accès aux autres instruments de recherche du notaire Jean I CHARLES
Minutes et répertoires du notaire Jean I CHARLES, 13 mars 1581 - 12 novembre 1626 (étude XVIII)
- Minutes de Jean I CHARLES, janvier 1621 - 7 mai 1642; MC/ET/XVIII/172 - MC/ET/XVIII/259
  - Minutes. 1621, janvier - juin, janvier - juin 1621; MC/ET/XVIII/172; registre
    Informations concernant le classement:
    Le niveau inférieur de description, quand il existe, correspond aux minutes d'actes. Toutes les minutes ne sont pas forcément décrites une à une. Les descriptions de ces minutes sont plus ou moins détaillées.
    - Mise en apprentissage par Ysabeau Aubecq, veuve en premières noces de Guillaume Aux Ouz, et en secondes de Claude Damy, maître guiternier, demeurant au carrefour Saint-Étienne-du-Mont, de son petit-fils Noël Charles, fils de Jean Charles, maître cuisinier, et de Madeleine Aux Ouz, âgé de treize ans, pour cinq années, avec Pierre Mettayer, imprimeur ordinaire du roi, demeurant rue du Mont-Sainte-Geneviève, qui promet d'enseigner son métier à l'enfant, de le nourrir et de le loger sans aucun débours de part ni d'autre., 11 octobre 1607; MC/ET/XVIII/172
      Origine de l'information:
      Documents du Minutier central concernant l'histoire de la musique (1600-1650), par Madeleine Jurgens, tome II [études XI à XX, 1900 actes], Paris, Archives nationales, 1974, p. 741 (instrument de recherche imprimé dématérialisé, certaines notices sont plus détaillées dans la version intégrale accessible en ligne par la rubrique 'Autres instruments de recherche', voir contexte dans le Plan d’orientation général - Notaires de Paris, guides thématiques du Minutier).
      Date de révision: 2011
      Date de création de la notice: 2009
      Documents du Minutier central concernant l'histoire de la musique (1600-1650), par Madeleine Jurgens, tome II, Paris, Archives nationales, 1974, 1092 p.
      contrat d'apprentissage; Mettayer (Pierre)
    - 1620, 15 avril [classé en 1621]. Contrat de mariage entre Julien Pillou, maître imprimeur, demeurant rue des Amandiers, et Denise Gambart [ou Gambert], veuve de Nicolas Barthélemy, marchand, demeurant même rue. Parmi les témoins, Jean Bourre, imager, ami de la future., 15 avril 1620; MC/ET/XVIII/172
      Documents du Minutier central concernant les peintres, sculpteurs et graveurs au XVIIe siècle (1600-1650), par Marie-Antoinette Fleury et Martine Constans, tome II [études XI à XX, 2445 actes], Paris, Archives nationales, 2010, notice n°366 (instrument de recherche imprimé dématérialisé, certaines notices sont plus détaillées dans la version intégrale accessible en ligne par la rubrique 'Autres instruments de recherche', voir contexte dans le Plan d’orientation général - Notaires de Paris, guides thématiques du Minutier).
      Date de création de la notice: 2012
      Documents du Minutier central concernant les peintres, sculpteurs et graveurs au XVIIe siècle (1600-1650), tome II, par Marie-Antoinette Fleury et Martine Constans, 2010, 844 p., 8 planches.
    - Contrat de mariage entre Boniface Butaye, maître sculpteur et enlumineur, demeurant rue Galande, et Louise Heutte, veuve de Pierre Gamart, marchand de chevaux, demeurant sur les fossés entre les portes Saint-Marcel et Saint-Bernard. Régime: communauté. Dot: non précisée. Douaire: 200 l. Robert Butaye, fils du premier mariage de Boniface, certifie que son père est franc et quitte de toutes dettes. [Marques des deux Butaye: un amour.] Parmi les témoins, Robert Butaye et Nicolas Fallot, maîtres peintres., 4 février 1621; MC/ET/XVIII/172
      Documents du Minutier central concernant les peintres, sculpteurs et graveurs au XVIIe siècle (1600-1650), par Marie-Antoinette Fleury et Martine Constans, tome II [études XI à XX, 2445 actes], Paris, Archives nationales, 2010, notice n°419 (instrument de recherche imprimé dématérialisé, certaines notices sont plus détaillées dans la version intégrale accessible en ligne par la rubrique 'Autres instruments de recherche', voir contexte dans le Plan d’orientation général - Notaires de Paris, guides thématiques du Minutier).
      Butaye, Boniface
    - Transport par Jacques Rousseau et Françoise Leschassier, sa femme, à Marie Descoux, fille majeure, demeurant rue Saint-Victor, de 34 livres 7 sols 6 deniers de rente annuelle et perpétuelle, moyennant 550 livres., 9 février 1621; MC/ET/XVIII/172
      Documents du Minutier central concernant l'histoire de la musique (1600-1650), par Madeleine Jurgens, tome II [études XI à XX, 1900 actes], Paris, Archives nationales, 1974, p. 640 (instrument de recherche imprimé dématérialisé, certaines notices sont plus détaillées dans la version intégrale accessible en ligne par la rubrique 'Autres instruments de recherche', voir contexte dans le Plan d’orientation général - Notaires de Paris, guides thématiques du Minutier).
      Rousseau, Jacques
    - Bail pour 4 ans par Louise Heutte, femme de Boniface Butaye, peintre, sculpteur et enlumineur, en son nom et celui des enfants de son premier mariage, à Honoré Dupin, soldat au régiment des gardes sous la charge de M. de Bourdet, d'une cave, cuisine, dessous de montée et cinq jeux de boules, sur le fossé de la porte Saint-Victor, au loyer annuel de 200 l., 24 février 1621; MC/ET/XVIII/172
      Documents du Minutier central concernant les peintres, sculpteurs et graveurs au XVIIe siècle (1600-1650), par Marie-Antoinette Fleury et Martine Constans, tome II [études XI à XX, 2445 actes], Paris, Archives nationales, 2010, notice n°420 (instrument de recherche imprimé dématérialisé, certaines notices sont plus détaillées dans la version intégrale accessible en ligne par la rubrique 'Autres instruments de recherche', voir contexte dans le Plan d’orientation général - Notaires de Paris, guides thématiques du Minutier).
      Heutte, Louise
    - Transport par Gabriel Bataille, maître de la musique de la reine, ayant droit par transport de Louis Bataille, son frère, demeurant rue Geoffroy-l'Asnier, à Claude Dumoulin, receveur ancien et alternatif des barrages des ville, prévôté et vicomté de Paris, demeurant rue de Bièvre, de la somme de 1.137 livres 10 sols et de ses intérêts à lui dus par Louis Séguier, baron de Saint-Brisson, moyennant 1.300 livres., 6 avril 1621; MC/ET/XVIII/172
      Documents du Minutier central concernant l'histoire de la musique (1600-1650), par Madeleine Jurgens, tome II [études XI à XX, 1900 actes], Paris, Archives nationales, 1974, p. 305 (instrument de recherche imprimé dématérialisé, certaines notices sont plus détaillées dans la version intégrale accessible en ligne par la rubrique 'Autres instruments de recherche', voir contexte dans le Plan d’orientation général - Notaires de Paris, guides thématiques du Minutier).
      Bataille, Gabriel
    - Vente par Philippe Labbé, maître peintre, demeurant rue de la Harpe, à Noël Huymon, marchand de vins, demeurant rue et paroisse Saint-Germain-l'Auxerrois, d'une maison comprenant deux corps de logis, cour et jardin, rue Gracieuse, pour 1 800 l. comptant., 19 avril 1621; MC/ET/XVIII/172
      Documents du Minutier central concernant les peintres, sculpteurs et graveurs au XVIIe siècle (1600-1650), par Marie-Antoinette Fleury et Martine Constans, tome II [études XI à XX, 2445 actes], Paris, Archives nationales, 2010, notice n°1156 (instrument de recherche imprimé dématérialisé, certaines notices sont plus détaillées dans la version intégrale accessible en ligne par la rubrique 'Autres instruments de recherche', voir contexte dans le Plan d’orientation général - Notaires de Paris, guides thématiques du Minutier).
      Labbé, Philippe
    - Accord entre Pierre Du Chauffour, maître mégissier, demeurant rue Sans-Chef, agissant pour sa femme Madeleine Pesset, d'une part, et Jacques Rousseau, d'autre part, mettant fin à une instance pendante entre les parties au bailliage du Palais, puis au Châtelet, moyennant le versement par Rousseau d'une somme de 80 livres à Du Chauffour., 27 mai 1621; MC/ET/XVIII/172
      Du Chauffour, Pierre
    - Accord entre Jacques Rousseau, d'une part, et Jacques Le Hongre, maître jardinier, demeurant au faubourg Saint-Victor, d'autre part, portant nomination d'arbitres pour régler un différend relatif à la prisée du jardin de Rousseau loué à Le Hongre., 3 juin 1621; MC/ET/XVIII/172
    - VIGNIER (Nicolas) baron de SAINT LUBAULT, demeurant à Paris au cloître Saint-Martin, paroisse Saint-Nicolas-des-Champs § Promesse par Nicolas VIGNIER et autre., 26 juin 1621; MC/ET/XVIII/172; fol. VI/C/XLII
      Fichier dit 'général' XVIIe-XVIIIe siècles, par le personnel du Minutier, 1954-1999 ( fichier papier entièrement dématérialisé; voir contexte dans le Plan d’orientation général - Notaires de Paris, guides thématiques du Minutier).
      Date de révision: 2011-2012
      Date de création de la notice: 2010
      Vignier, Nicolas
  - Minutes. 1621, juillet - décembre, juillet - décembre 1621; MC/ET/XVIII/173; registre
    - PETIT (Jean) mathématicien rue Saint-Jean de Latran § Vente par Jean PETIT à Jean COSSARD, marchand à Troyes, procureur de Noël MOREAU dit LECOCQ, maître imprimeur et libraire à Troyes, de 6 copies d'almanachs et prédictions moyennant la somme de 300 livres., 4 août 1621; MC/ET/XVIII/173; fol. C
      acte de vente; Petit, Jean
    - Déclaration de Pierre Maubon suivant laquelle il a reçu de Jean Pifle, marchand boulanger, demeurant rue de Lourcine, une somme de 670 livres qui lui était due., 6 août 1621; MC/ET/XVIII/173
      Documents du Minutier central concernant l'histoire de la musique (1600-1650), par Madeleine Jurgens, tome II [études XI à XX, 1900 actes], Paris, Archives nationales, 1974, p. 850 (instrument de recherche imprimé dématérialisé, certaines notices sont plus détaillées dans la version intégrale accessible en ligne par la rubrique 'Autres instruments de recherche', voir contexte dans le Plan d’orientation général - Notaires de Paris, guides thématiques du Minutier).
      Maubon, Pierre
    - Contrat de mariage entre Jean Debault, avocat en parlement, demeurant rue Saint-Jacques, au collège du Plessis, et Marie Descoux, fille majeure d'Étienne Descoux, contrôleur ordinaire des guerres, et de Louise Regnet, demeurant rue Saint-Victor. Parmi les témoins de la fiancée, signe Louis Delahaye, chantre ordinaire de la chapelle du roi, ami., 17 août 1621; MC/ET/XVIII/173
      Documents du Minutier central concernant l'histoire de la musique (1600-1650), par Madeleine Jurgens, tome II [études XI à XX, 1900 actes], Paris, Archives nationales, 1974, p. 163 (instrument de recherche imprimé dématérialisé, certaines notices sont plus détaillées dans la version intégrale accessible en ligne par la rubrique 'Autres instruments de recherche', voir contexte dans le Plan d’orientation général - Notaires de Paris, guides thématiques du Minutier).
      Debault, Jean
    - Titre-nouvel par Robert Faquier, voiturier par terre, demeurant rue Mouffetard, sur une maison avec jardin, sise en cette rue, avec permission de tirer l'eau au puits de la maison joignante appartenant à Jacques Rousseau et à sa femme., 17 août 1621; MC/ET/XVIII/173
      Documents du Minutier central concernant l'histoire de la musique (1600-1650), par Madeleine Jurgens, tome II [études XI à XX, 1900 actes], Paris, Archives nationales, 1974, p. 641 (instrument de recherche imprimé dématérialisé, certaines notices sont plus détaillées dans la version intégrale accessible en ligne par la rubrique 'Autres instruments de recherche', voir contexte dans le Plan d’orientation général - Notaires de Paris, guides thématiques du Minutier).
      Faquier, Robert
    - Transport par Robert Desgenetais, maître mégissier, bourgeois de Paris, demeurant rue de Lourcine, à Pierre Maubon de la somme de 95 livres restant due pour la fonte de deux cloches par les marguilliers de Saint-Remi de Montevrain, moyennant promesse de payer pareille somme., 4 octobre 1621; MC/ET/XVIII/173
      Desgenetais, Robert
    - Marché aux termes duquel Pierre Maubon, maître fondeur de cloches, demeurant rue de Lourcine, promet à Antoine de Retz, chanoine de Saint-Marcel et curé de Saint-Martin, à Nicolas Petit, pâtissier, Abraham Brussel, boulanger, et Charles Culambourg, maître cordonnier, marguilliers de l'église Saint-Martin, de fondre trois cloches, la première de 500 livres, la seconde de 300 à 400 livres et la troisième de 260 livres. Le travail doit être terminé avant le 20 décembre. Maubon se servira du métal des deux cloches de l'église qui lui seront remises et y ajoutera le métal nécessaire au prix de 60 livres le cent. La façon est estimée à 295 livres., 3 décembre 1621 - 26 décembre 1621; MC/ET/XVIII/173
      Informations complémentaires:
      À la suite:
      1621, 26 décembre. Quittance par Maubon d'une somme de 208 livres pour la façon des cloches, la réfection des paliers et la fourniture de 435 livres de métal.
      Documents du Minutier central concernant l'histoire de la musique (1600-1650), par Madeleine Jurgens, tome II [études XI à XX, 1900 actes], Paris, Archives nationales, 1974, p. 834 (instrument de recherche imprimé dématérialisé, certaines notices sont plus détaillées dans la version intégrale accessible en ligne par la rubrique 'Autres instruments de recherche', voir contexte dans le Plan d’orientation général - Notaires de Paris, guides thématiques du Minutier).
    - PETIT (Jean) Mathématicien demeurant rue Saint-Jean-de-Latran § Conventions entre Jean PETIT et Noël MOREAU dit LECOCQ, Imprimeur et libraire à Troyes, au sujet des Almanachs, 15 décembre 1621; MC/ET/XVIII/173; fol. IIII/C/IIII/XX/XIX
      Petit, Jean
  - Minutes. 1622, janvier - juin, janvier - juin 1622; MC/ET/XVIII/174; registre
    - Marché de Pierre Racine, maître menuisier, demeurant près de la porte Saint-Victor, et Jacques Pynard, charron faiseur de carrosses, demeurant rue des Bernardins, avec les marguilliers de la fabrique Saint-Nicolas-du-Chardonnet, pour une chaire à prêcher destinée à l'église et semblable à celle des Saints- Innocents, moyennant 90 l. et la reprise de l'ancienne chaire., 26 janvier 1622; MC/ET/XVIII/174
      Documents du Minutier central concernant les peintres, sculpteurs et graveurs au XVIIe siècle (1600-1650), par Marie-Antoinette Fleury et Martine Constans, tome II [études XI à XX, 2445 actes], Paris, Archives nationales, 2010, notice n°1917 (instrument de recherche imprimé dématérialisé, certaines notices sont plus détaillées dans la version intégrale accessible en ligne par la rubrique 'Autres instruments de recherche', voir contexte dans le Plan d’orientation général - Notaires de Paris, guides thématiques du Minutier).
    - Association entre Pierre Maubon, maître fondeur de cloches, demeurant rue de Lourcine, et Jean Jacques, maître fondeur, demeurant rue Bordelle, pour l'exercice de leur métier pour un an. Jacques associe Maubon pour moitié à deux marchés, l'un avec les marguilliers de l'église de Laon pour la fonte de deux grosses cloches, l'autre avec les marguilliers d''Arnouville'., 9 mai 1622; MC/ET/XVIII/174
      1622, 9 mai. Désistement de l'association précédente et remise par Jacques à Maubon des 120 livres que celui-ci avait versées.
      Documents du Minutier central concernant l'histoire de la musique (1600-1650), par Madeleine Jurgens, tome II [études XI à XX, 1900 actes], Paris, Archives nationales, 1974, p. 831 (instrument de recherche imprimé dématérialisé, certaines notices sont plus détaillées dans la version intégrale accessible en ligne par la rubrique 'Autres instruments de recherche', voir contexte dans le Plan d’orientation général - Notaires de Paris, guides thématiques du Minutier).
    - Autre association entre Pierre Maubon et Jean Jacques pour une année avec partage égal des frais et des gains. Jacques associe Maubon aux marchés pour les cloches de Laon et d'Arnouville moyennant 120 livres; et désistement par Jacques et Maubon du différend qui les opposait au sujet de la fonte des deux cloches de Châtillon par Maubon, au marché de laquelle Jacques prétendait avoir des droits., 10 mai 1622; MC/ET/XVIII/174
      Documents du Minutier central concernant l'histoire de la musique (1600-1650), par Madeleine Jurgens, tome II [études XI à XX, 1900 actes], Paris, Archives nationales, 1974, p. 832 (instrument de recherche imprimé dématérialisé, certaines notices sont plus détaillées dans la version intégrale accessible en ligne par la rubrique 'Autres instruments de recherche', voir contexte dans le Plan d’orientation général - Notaires de Paris, guides thématiques du Minutier).
    - Contrat d'apprentissage pour 3 ans au profit de Jean Mouchon, fils de feu Michel Mouchon, et sa veuve, Anne Masurier, entre Jean de Fontenay, peintre à Fontainebleau, et Louis Pétillion, marchand boucher, demeurant Grande-Rue-Mouffetard. Il sera nourri, logé, chauffé et éclairé par son maître., 12 mai 1622; MC/ET/XVIII/174
      Documents du Minutier central concernant les peintres, sculpteurs et graveurs au XVIIe siècle (1600-1650), par Marie-Antoinette Fleury et Martine Constans, tome II [études XI à XX, 2445 actes], Paris, Archives nationales, 2010, notice n°789 (instrument de recherche imprimé dématérialisé, certaines notices sont plus détaillées dans la version intégrale accessible en ligne par la rubrique 'Autres instruments de recherche', voir contexte dans le Plan d’orientation général - Notaires de Paris, guides thématiques du Minutier).
    - Contrat d'apprentissage pour 10 ans au profit de Nicolas Henrion, le jeune, entre Barbe Thireau, veuve de Nicolas Henrion, maître peintre, demeurant à Villenopces en Champagne, et Léon Henrion, maître peintre, demeurant rue du Paon. Il sera nourri, logé, chauffé et éclairé par son maître., 19 mai 1622; MC/ET/XVIII/174
      Documents du Minutier central concernant les peintres, sculpteurs et graveurs au XVIIe siècle (1600-1650), par Marie-Antoinette Fleury et Martine Constans, tome II [études XI à XX, 2445 actes], Paris, Archives nationales, 2010, notice n°1018 (instrument de recherche imprimé dématérialisé, certaines notices sont plus détaillées dans la version intégrale accessible en ligne par la rubrique 'Autres instruments de recherche', voir contexte dans le Plan d’orientation général - Notaires de Paris, guides thématiques du Minutier).
    - Constitution par les principal, chapelain et procureur du collège de la Marche à Nicolas Pelletier, grand-vicaire de Notre-Dame, chantre de la chapelle de musique du roi, demeurant au cloître Notre-Dame, de 200 livres de rente annuelle et perpétuelle, moyennant 3.200 livres., 30 mai 1622; MC/ET/XVIII/174
      Documents du Minutier central concernant l'histoire de la musique (1600-1650), par Madeleine Jurgens, tome II [études XI à XX, 1900 actes], Paris, Archives nationales, 1974, p. 175 (instrument de recherche imprimé dématérialisé, certaines notices sont plus détaillées dans la version intégrale accessible en ligne par la rubrique 'Autres instruments de recherche', voir contexte dans le Plan d’orientation général - Notaires de Paris, guides thématiques du Minutier).
    - Transport par Charles Drouart, violon et hautbois du roi, et Barbe Olivier, à Abraham Martineau, écuyer, sieur de La Beyne, gentilhomme ordinaire de la chambre du roi, capitaine d'une compagnie du régiment des gardes, et à Isabelle Justinian, sa femme, de 14 livres 4 sols 9 deniers de rente, moyennant 284 livres 15 sols., 17 juin 1622; MC/ET/XVIII/174
      Documents du Minutier central concernant l'histoire de la musique (1600-1650), par Madeleine Jurgens, tome II [études XI à XX, 1900 actes], Paris, Archives nationales, 1974, p. 259 (instrument de recherche imprimé dématérialisé, certaines notices sont plus détaillées dans la version intégrale accessible en ligne par la rubrique 'Autres instruments de recherche', voir contexte dans le Plan d’orientation général - Notaires de Paris, guides thématiques du Minutier).
  - Minutes. 1622, juillet - décembre, juillet - décembre 1622; MC/ET/XVIII/175; registre
    - Ratification par Pierre Maubon et Nicolas Myllochin, maître mégissier, demeurant rue de Lourcine, d'un marché passé devant Davyé, notaire à Laon, le 9 avril 1622, entre Nicolas Triplot, archidiacre de l'église de Notre-Dame de Laon, et les députés du chapitre de l'église, d'une part, et Jean Jacques, maître fondeur de cloches, demeurant à Paris, d'autre part, pour la refonte des deux plus grosses cloches du clocher du grand parvis et cautionnement par eux apporté à Jean Jacques., 5 juillet 1622; MC/ET/XVIII/175
    - Contrat de mariage entre Claude Symonnet, marchand de vins, demeurant rue Galande, et Marie Ydoine, fille de défunt Eustache Ydoine, marchand boulanger, et de Geneviève de Paris, demeurant rue du Mont-Sainte-Geneviève, auquel assiste Charles Gillet, joueur d'instruments, et Agnès Symonnet, sa femme, beau-frère et soeur du fiancé., 14 juillet 1622; MC/ET/XVIII/175
      Documents du Minutier central concernant l'histoire de la musique (1600-1650), par Madeleine Jurgens, tome II [études XI à XX, 1900 actes], Paris, Archives nationales, 1974, p. 564 (instrument de recherche imprimé dématérialisé, certaines notices sont plus détaillées dans la version intégrale accessible en ligne par la rubrique 'Autres instruments de recherche', voir contexte dans le Plan d’orientation général - Notaires de Paris, guides thématiques du Minutier).
    - Déclaration de Martin Regnault selon laquelle il a reçu d'Adam Templier, juré mouleur de bois, une somme de 894 livres 18 sols à lui adjugée., 26 septembre 1622; MC/ET/XVIII/175
      Documents du Minutier central concernant l'histoire de la musique (1600-1650), par Madeleine Jurgens, tome II [études XI à XX, 1900 actes], Paris, Archives nationales, 1974, p. 633 (instrument de recherche imprimé dématérialisé, certaines notices sont plus détaillées dans la version intégrale accessible en ligne par la rubrique 'Autres instruments de recherche', voir contexte dans le Plan d’orientation général - Notaires de Paris, guides thématiques du Minutier).
    - Quittance par Martin Regnault, maître joueur d'instruments, demeurant rue de la Pelleterie, à Louis Bourdin, demeurant rue de la Fromagerie, de 121 livres 2 sols pour rachat et amortissement de 7 livres 10 sols 1 denier maille de rente., 9 octobre 1622; MC/ET/XVIII/175
    - RUNGIS § Aqueducs de RUNGIS, 2 novembre 1622; MC/ET/XVIII/175
  - Minutes. 1623, janvier - juin, janvier - juin 1623; MC/ET/XVIII/176; registre. Document détérioré.
    - VIGNIER (Nicolas) Conseiller du Roi en son Grand Conseil, demeurant dans l'enclos Saint-Martin-des-Champs § Constitution de rente par Nicolas SARRUS et par Nicolas VIGNIER, ç Sébastien CHAUVELIN., 27 février 1623; MC/ET/XVIII/176; fol. II/C/X
      constitution de rente; Vignier, Nicolas